【裁判字號】    97,訴,169
【裁判日期】    970131
【裁判案由】    違反槍砲彈藥刀械管制條例
【裁判全文】
臺灣彰化地方法院刑事判決               97年度訴字第169號
公  訴  人  臺灣彰化地方法院檢察署檢察官
被      告  甲○○
選任辯護人  鄭秀珠  律師
上列被告因違反槍砲彈藥刀械管制條例案件，經檢察官提起公訴
（96年度偵字第10758號），本院判決如下：
    主    文
甲○○未經許可，持有手槍，處有期徒刑伍年陸月，併科罰金新
臺幣貳拾萬元，罰金如服勞役，以新臺幣壹仟元折算壹日。
扣案之制式半自動手槍貳把（槍枝管制編號0000000000號、0000
000000號）及子彈伍顆，均沒收。
    犯罪事實
一、甲○○明知具有殺傷力之制式手槍及子彈乃槍砲彈藥刀械管
    制條例管制之違禁物，未經許可，不得持有，竟以持有制式
    手槍及子彈之犯意，未經許可，於民國 (下同)96 年8月間
    某日，在至雲林縣虎尾鎮○○路某泡沫紅茶店，自某成年人
    處，取得擊發功能正常，可擊發同口徑子彈之德國HK廠製
    USP型之口徑9ｍｍ制式半自動手槍 (槍枝管制編號0000000
    000號)、韓國DAEWOO廠DP51型之口徑9ｍｍ制式半自手槍各1
    把（槍枝管制編號0000000000號）各1把及可供擊發之口徑
    9mm制式子彈19顆，持至臺北縣三重市○○里○○街109號12
    樓住處，並置於該處，自此後持續持有上開手槍及子彈。嗣
    於96年11月20日14時許，甲○○持上開手槍、子彈至雲林縣
    崙背鄉○○街15號後，於同日15時40分許，搭乘車號9613─
    ＮＬ自用小客車，持上開手槍及子彈，行經彰化縣社頭鄉○
    ○○路301巷舊社國小後方，為警查獲，並扣得上開手槍及
    子彈（鑑定時已試射用罄14顆，餘5顆）。
二、案經彰化縣警察局田中分局報請臺灣彰化地方法院檢察署檢
    察官偵查起訴。
    理    由
一、按現行刑事訴訟法為保障被告之反對詰問權，排除具有虛偽
    危險性之傳聞證據，以求實體真實之發見，於該法第159 條
    第1 項明定被告以外之人於審判外之言詞或書面陳述，除法
    律有規定者外，不得作為證據。又被告以外之人於審判外之
    陳述，雖不符前4條之規定（即刑事訴訟法第159條之1 至同
    條之4 ），而經當事人於審判程序同意作為證據，法院審酌
    該言詞陳述或書面陳述作成時之情況，認為適當者，亦得為
    證據；當事人、代理人或辯護人於法院調查證據時，知有第
    159條第1項不得為證據之情形，而未於言詞辯論終結前聲明
    異議者，視為有前項之同意，刑事訴訟法第159條之5定有明
    文。本件公訴人、被告甲○○、選任辯護人於言詞辯論終結
    前，就卷內證據資料之證據能力並不爭執，且並未主張有刑
    事訴訟法第159條第1項不得為證據之情形，應認已同意卷內
    之證據資料均得作為證據，且經本院審酌後，認無不適當之
    情形，則本案卷內之證據均有證據能力，合先敘明。
二、上開事實，業據被告於警詢、檢察官訊問及在本院審理時坦
    承不諱，並有上開手槍、子彈扣案可證。而扣案之手槍、子
    彈經送往內政部警政署刑事警察局鑑驗後，其型式係如犯罪
    事實欄所載，認具殺傷力，此有該局槍彈鑑定書1件在卷可
    憑。堪信被告之自白與事實相符。又被告雖另陳述稱其持有
    槍彈之目的係為黃村寄藏槍枝，然此部分之事實，未有證據
    得以證明被告之陳述屬實，尚難認被告係以寄藏槍彈之犯意
    而持有上開槍彈，應認被告係以持有槍、彈之犯意而持有上
    開槍彈。前揭犯行，事證明確，洵堪認定。
三、核被告所為，係違反槍砲彈藥刀械管制條例第7條第4項之未
    經許可持有手槍及同條例第12條第4項之未經許可持有子彈
    之罪。被告以1行為，同時持有具制式手槍2把及子彈19 顆
    之行為，係1行為觸犯2罪名，為想像競合犯，依刑法第55
    條之規定，從一重之同條例第7條第4項處斷。又被告於警詢
    、檢察官訊問及本院審理訊問時雖供稱：其所持有之槍彈係
    自黃村處取得等語。惟按槍砲彈藥刀械管制條例第18條第4
    項減輕其刑之規定，其立法本旨在鼓勵犯上開條例之罪者自
    白，如依其自白進而查獲該槍彈、刀械之來源供給者及所持
    有之槍彈、刀械去向，或因而防止重大危害治安事件之發生
    時，既能及早破獲相關之犯罪集團，並免該槍彈、刀械續遭
    持為犯罪所用，足以消彌犯罪於未然，自有減輕或免除其刑
    ，以啟自新之必要，故犯該條例之罪者，雖於偵查或審判中
    自白，若並未因而查獲該槍砲、彈藥、刀械之來源及去向，
    即與上開規定應減輕或免除其刑之要件不合。最高法院95年
    度臺上字第6934號刑事裁判意旨可資參照。被告雖為上開供
    述，惟並無因而查獲他人違反槍砲彈藥刀械管制條例之具體
    事證，自難依槍砲彈藥刀械管制條例第18條第4項規定減輕
    其刑。查被告曾因違反槍砲彈藥刀械管制條例遂案件，於80
    年3月30日，經臺灣高等法院判處應執行有期徒刑4年4月確
    定(不構成累犯)，有臺灣高等法院被告前案紀錄表附卷可稽
    ，足見其素行並非良好，爰審酌上情、被告犯罪之動機、智
    識程度為國中畢業、手段、所持槍彈火力頗大足生重大危害
    安全之情事及其犯後坦承不諱等一切情狀，量處如主文所示
    之刑，並依法諭知易服勞役之折算標準，以示懲儆。扣案如
    主文所示之上開制式手槍及之子彈係違禁物，爰依法宣告沒
    收。至扣案之其餘子彈14顆，因業經試射，已失子彈之性質
    ，故不予宣告沒收，併此說明。
據上論斷，應依刑事訴訟法第299條第1項前段，槍砲彈藥刀械管
制條例第7條第4項、第12條第4項，刑法第11條前段、第55條、
第42條第3項、第38條第1項第1款，判決如主文。
本案經檢察官謝雨青到庭執行職務。
中    華    民    國    97    年    1     月    31    日
                刑事第七庭  審判長  法  官 羅永安
                                    法  官 紀佳良
                                    法  官 王昌鑫
以上正本證明與原本無異。
如不服本判決，應於判決送達後10日內，向本院提出上訴書狀，
上訴書狀應「敘述具體上訴理由」，並按他造當事人之人數附繕
本。「切勿逕送上級法院」。
中    華    民    國    97    年    1     月    31    日
                                    書記官 魏嘉信
附錄本案論罪科刑法條全文：
槍砲彈藥刀械管制條例第7條
未經許可，製造、販賣或運輸火砲、肩射武器、機關槍、衝鋒槍
、卡柄槍、自動步槍、普通步槍、馬槍、手槍或各類砲彈、炸彈
、爆裂物者，處死刑、無期徒刑或7年以上有期徒刑；處徒刑者
，併科新台幣3千萬元以下罰金。
未經許可，轉讓、出租或出借前項所列槍砲、彈藥者，處無期徒
刑或 5 年以上有期徒刑，併科新台幣 1 千萬元以下罰金。
意圖供自己或他人犯罪之用，而犯前二項之罪者，處死刑或無期
徒刑；處徒刑者，併科新台幣 5 千萬元以下罰金。
未經許可，持有、寄藏或意圖販賣而陳列第 1 項所列槍砲、彈藥
者，處 5 年以上有期徒刑，併科新台幣 1 千萬元以下罰金。
第 1 項至第 3 項之未遂犯罰之。
槍砲彈藥刀械管制條例第12條
未經許可，製造、販賣或運輸子彈者，處 1 年以上 7 年以下有
期徒刑，併科新台幣 500 萬元以下罰金。
未經許可，轉讓、出租或出借子彈者，處 6 月以上 5 年以下有
期徒刑，併科新台幣 300 萬元以下罰金。
意圖供自己或他人犯罪之用，而犯前二項之罪者，處 3 年以上
10 年以下有期徒刑，併科新台幣 700 萬元以下罰金。
未經許可，持有、寄藏或意圖販賣而陳列子彈者，處 5 年以下有
期徒刑，併科新台幣 300 萬元以下罰金。
第 1 項至第 3 項之未遂犯罰之。


司法院資訊處製作；財團法人民間司法改革基金會備份。
